臺灣桃園地方法院刑事判決　
111年度簡上字第123號
上  訴  人  
即  被  告  吳柄宏


指定辯護人  公設辯護人王暐凱  
上列上訴人即被告因恐嚇案件，不服本院110年度審簡字第846號
，中華民國111年2月7日第一審刑事簡易判決（起訴案號：110年
度偵字第8764號），提起上訴，本院管轄之第二審合議庭認不應
以簡易判決處刑，改依通常程序，並自為第一審判決如下：
    主  文
原判決撤銷。
吳柄宏無罪。
    理  由
一、起訴意旨略以：被告吳柄宏基於恐嚇之犯意，於民國109年7
    月26日22時50分，在桃園市○○區○○路000號2樓社區大廳，向
    告訴人洪仁斌恫稱「要到你家堵人，讓你沒有工作，我就是
    在恐嚇你」等語，以此方式致告訴人心生畏懼，致生危害於
    安全。因認被告涉犯刑法第305條之恐嚇危害安全罪嫌。
二、犯罪事實應依證據認定之，無證據不得認定犯罪事實；不能
    證明被告犯罪者，應諭知無罪之判決，刑事訴訟法第154條
    第2項、第301條第1項分別定有明文。又事實之認定應憑證
    據，如不能發現相當證據或證據不足以證明者，自不能以推
    測或擬制之方法，以為裁判之基礎；而認定犯罪事實所憑之
    證據，雖不以直接證據為限，間接證據亦包括在內，然無論
    直接或間接證據，其為訴訟上之證明，須於通常一般之人均
    不致於有所懷疑，而得確信其為真實之程度者，始得據之為
    有罪之認定，倘其證明尚未達到此一程度，而有合理性懷疑
    之存在時，即無從為有罪之認定（最高法院40年台上字第86
    號、76年台上字第4986號判決意旨參照）。又刑事訴訟法第
    161 條第1 項規定檢察官就被告犯罪事實，應負舉證責任，
    並指出證明之方法。因此，檢察官對於起訴之犯罪事實，應
    負提出證據及說服之實質舉證責任。倘其所提出之證據，不
    足為被告有罪之積極證明，或其指出證明之方法，無從說服
    法院以形成被告有罪之心證，基於無罪推定之原則，自應為
    被告無罪判決之諭知（最高法院92年度台上字第128號判決
    意旨可參）。
三、公訴意旨認被告犯上開犯行，無非係以被告於偵查中之供述
    、告訴人、證人鄭皓庭於偵查中證述及錄影光碟等證據為依
    據。訊據被告堅決否認上開犯行，辯稱：告訴人比我強勢，
    一直挑釁我，他沒有被恐嚇的感覺，是他先開罵的，所以我
    才說「不然你是要怎樣」。至於我說「我就是在給你恐」，
    只是當時在吵架，沒有想到那些，都是他先問我是不是在恐
    嚇他，我才答的。我說的「恁爸去你家按電鈴」這句話只是
    在陳述一個事實，因為對方先來我家按電鈴，我才問他，但
    對方一直不回答，所以我才問他如果我也這樣說，你會怎樣
    。另外，我說「我可以工作不用做，恁爸看你是否受得了？
    」不是要威脅他，我只是在說我可以奉陪跟對方走法院、地
    檢署等語。辯護人主張：被告講述語句內容意指「將心比心
    ，倘被告亦去告訴人家按電鈴，告訴人會作何感想」、或「
    訴訟程序曠日廢時，被告可以放下工作不做與告訴人為法律
    程序之爭訟」、或僅循告訴人詢問而順勢回應「就是在恐」
    ，均無恐嚇告訴人之意，且告訴人氣焰不下被告，也難認有
    心生畏懼等語。
四、經查：
  ㈠本院勘驗現場錄影檔案如附表所示內容，有錄影檔案光碟及
    本院勘驗筆錄在卷可稽，且為被告、辯護人及檢察官所不爭
    執（本院卷41-43頁），足見被告係於起訴書所載時地對告
    訴人講述「你帶人去我家按電鈴。恁爸帶人去你家按電鈴看
    你怎樣」、「我可以工作不用做，恁爸看你是否受得了」、
    「我就是嗆你。對，我就是給你恐，我就是在給你恐，怎樣
    」等語。至告訴人、證人鄭皓庭於警詢及偵訊證稱：被告揚
    言要到告訴人家堵人，使告訴人沒工作，會讓告訴人心生畏
    懼等語（偵卷8、94-95、154頁），均與本院上開客觀勘驗
    結果不符，無足採信。
  ㈡刑法第305條恐嚇罪，所稱以加害生命、身體、自由、名譽、
    財產之事恐嚇他人者，係指以使人生畏怖心為目的，而通知
    將加惡害之旨於被害人而言（最高法院52年度台上字第751
    號刑事判決意旨參照），且本條所謂「致生危害於安全」，
    係指受惡害之通知者，因其恐嚇而生安全上之危險與實害而
    言，換言之，行為人須對於被害人為惡害之通知，即向被害
    人為明確、具體加害上述各種法益的意思表示行為，致被害
    人之心理狀態陷於危險不安，始得以該罪名相繩又除行為人
    主觀上有恐嚇他人之故意外，該通知之內容是否合於刑法上
    「恐嚇」之內涵，需綜觀被告行為之全部內容而為判斷，不
    能僅節錄部分行為或隻字片語，斷章取義認定被告之恐嚇犯
    行；而被害人是否心生畏懼，亦應本於社會客觀經驗法則以
    為判斷基準。準此，就被告等口出該等言詞之緣由、背景脈
    絡，主、客觀全盤情形，交互以觀，核屬權利之行使，難認
    致生告訴人心生畏怖。
　⒈雖被告對告訴人言及「你帶人去我家按電鈴。恁爸帶人去你
    家按電鈴看你怎樣」等語，然細觀被告與告訴人前後對話脈
    絡，被告應係不滿告訴人與他人同至被告住處按電鈴，方言
    及欲帶同他人共同至告訴人住處按電鈴，而按電鈴為至他人
    住處拜訪之一般舉動，程度尚難謂係加害告訴人生命、身體
    、自由、名譽、財產之惡害通知，況告訴人聽聞此語後尚以
    「恁爸好好跟你講，你吵三小？」等語回應，有本院勘驗筆
    錄再卷可稽，仍可以「吵三小」等語強勢回應被告，氣勢不
    下被告，難認告訴人有何心生畏怖之情。
　⒉雖被告對告訴人言及「我可以工作不用做，恁爸看你是否受
    得了」、「我就是嗆你。對，我就是給你恐，我就是在給你
    恐，怎樣」等語，然細觀被告與告訴人前後對話脈絡，被告
    應係不滿告訴人與他人同至被告住處按電鈴方言及上開言語
    ，而所謂「我可以工作不用做，恁爸看你是否受得了」、「
    嗆你」、「我就是給你恐」等語之意並非具體明確，或有指
    將使告訴人額外承受時間花費之意、或有包含將使告訴人喪
    失工作之意，均有可能，彼時被告於前後對話並未具體指明
    將如何使告訴人承受工作不用做之結果，或敘明「嗆你」、
    「給你恐」之具體方式為何，況被告語出上開言語後，仍有
    對告訴人稱「我跟你好好講」等語，有上開勘驗筆錄在卷可
    稽，倘被告確有意以非法方法使告訴人喪失工作，衡情應會
    在後續言語中表明具體方式方足以達成恫嚇之目的，絕非僅
    對告訴人言及「我跟你好好講」等語即足，故被告講述此語
    是否有加害告訴人生命、身體、自由、名譽、財產之意，仍
    屬有疑，自無法排除被告供稱此語之意思係指以提起訴訟解
    決糾紛之意等語為真，容屬其行使合法權利之方法，難謂係
    加惡害之通知。
　㈢雖公訴人認被告於原審準備程序已坦承起訴書所載犯行，且
    自白又與事實相符，足見被告確有起訴書所載犯行等語。然
    被告對告訴人講述之言語內容，業經本院勘驗認定如上，被
    告並未言及起訴書犯罪事實所載「要到你家堵人，讓你沒有
    工作」等語，則其自白內容已與客觀事實有所不符，況被告
    於本院審理時已否認犯行，明確否認先前自白之內容，故其
    原審時有瑕疵之自白，自無從採為對被告不利之認定，公訴
    意旨容有誤解。
  ㈣綜上所述，雖被告講述「你帶人去我家按電鈴。恁爸帶人去
    你家按電鈴看你怎樣」、「我可以工作不用做，恁爸看你是
    否受得了」、「我就是嗆你。對，我就是給你恐，我就是在
    給你恐，怎樣」等語，或使告訴人心生不悅，然檢察官舉證
    內容尚不足使本院認定被告有對告訴人傳達加害生命、身體
    、名譽、財產等事項之意，難令本院對被告產生其確有公訴
    意旨所指犯行之確信，揆諸前揭說明，自應為被告無罪之諭
    知。
五、原審未察，認被告所為係犯刑法第305條恐嚇危害安全罪，
    對被告論罪科刑，容有未洽。被告上訴否認犯罪，並指摘原
    判決不當，為有理由，自應由本院合議庭撤銷原判決，且本
    案有刑事訴訟法第451條之1第4項但書第3款之情事，是本院
    應依同法第452條之規定，改依第一審通常程序，諭知被告
    無罪之判決。
據上論斷，應依刑事訴訟法第455條之1第1項、第3項、第452條
、第369條第1項前段、第364條、第301條第1項，判決如主文。
本案經檢察官林穎慶提起公訴，檢察官賴怡伶到庭執行職務。
中　　華　　民　　國　　111 　年　　12　　月　　16　　日
                  刑事第十一庭  審判長法  官  潘政宏
　　　　　　　　　　　　　　　　　　  法  官  翁健剛
　　　　　　　　　　　　　　　　　　  法  官  林育駿
以上正本證明與原本無異。
如不服本判決應於收受判決後20日內向本院提出上訴書狀，並應
敘述具體理由。其未敘述上訴理由者，應於上訴期間屆滿後20日
內向本院補提理由書(均須按他造當事人之人數附繕本)「切勿逕
送上級法院」。 
        　　　　　　　　　　　　　　　書記官　翁珮華
中　　華　　民　　國　　111 　年　　12　　月　　16　　日
附表：
告訴人：…。 被告：幹你娘。 告訴人：我有欠你嗎？ 被告：你去我家按電鈴是按怎樣？ 告訴人：我有按電鈴嗎，你講好哦，我有按電鈴嗎？ 被告：你帶人去我家按電鈐，你有帶人我去我家按電鈴       嗎？ 告訴人：我有給你按過電鈴嗎？ 被告：你帶人去我家按電鈴。 告訴人：講好哦，大小聲什麼啦。 被告：不然你想怎樣？ 告訴人：不然你想怎樣？好好跟你講。 被告：你帶人去我家按電鈴。恁爸帶人去你家按電鈴看你怎 樣（播放器時間：00：00：19） 告訴人：恁爸好好跟你講，你吵三小？ 被告：怎樣。 告訴人：蛤，你要怎樣， 被告：你現在是要讓我被人殺嗎？ 告訴人：不然你想怎樣？ 被告：要怎樣？ 告訴人：我好好跟你講。 被告：我可以工作不用做，恁爸看你是否受得了？（播放器時 　　  間：00：00：33-00：00：34） 告訴人：你是嗆我嗎？ 被告：我就是嗆你。 告訴人：你是威脅我嗎？ 被告：我就是嗆你。對，我就是給你恐，我就是在給你恐，怎 　　  樣？（播放器時間：00：00：37-00：00：43） 告訴人：你是威脅我嗎？警察等一下來了啦，你再嗆看看。 被告：剛剛來過了啦。 告訴人：我知道剛剛來過了，跟他講一下好嗎？拜託一下好 　　    嗎，話好好說、話好好說，不要這樣大小聲。 被告：我跟你好好講。 告訴人：我們坐著講。 被告：你沒資格跟我坐在一起。 告訴人：我沒資格跟你們坐一起，你不要這樣大小聲就好啦。 　　    我們坐著講，好好講。來，坐啦、坐啦。不要生氣， 　　    你慢慢講。 被告：來稍等一下，都安靜。我請教一下，是機車牽好再跟你 　　  說，還是牽之前就跟你說？ 某男：牽之後跟車主說。 被告：對。你有聽到，牽之後跟車主說的。 某男：要不這樣，我代替他向你道歉。時間也晚了，休息好不 　　  好。好嗎，我們今天認識，到我店裡喝一杯，好不好。 被告：我先問一下。 某男：我給你交待了。 被告：儘量錄。 被告：這你教的人嗎？可以… 保全：… 被告：有沒有需要啦，其他不要聽啦。 保全：這樣我沒辦法。 被告：你跟我講啊，有需要嗎？ 某男：大哥，好好講可以嗎，好好講話。 被告：你們的守衛應該說我不是你僱用的，你們的守衛應該 　　  說，我不是你僱用的。我不要來了，你不要跟我講。 某男：如果今天保全有怎樣，我們對你不好意思，跟你道歉。 被告：不是你跟我道歉。 某男：我跟你講，不要這樣大小聲啦。 被告：不是你跟我道歉。 某男：可以嗎？ 被告：那我就要問你嘛，…要不要道歉。需不需要。 某男：我隊長跟你道歉，這樣可以嗎。 被告：走。